

JUAN CAMILO RESTREPO ARIAS

CAJERO/VENDEDOR

C.C: 1152701439

MEDELLIN/ANTIOQUIA

INTRODUCCIÓN

servicio al cliente al momento de cobrar artículos en el punto de venta, asesorar sobre cuestionamientos, características de productos, precio, promociones y descuentos, encargado de cobrar la cifra total que sumen los artículos adquiridos, preguntar sobre la experiencia de compra y mostrar un gesto amable al cliente. Llevar un registro de los productos vendidos, y realizar corte de caja diariamente. conocimiento en cobros con todos los medios de pago.

ESTUDIOS

2006 - 2013

GRADO OBTENIDO

BACHILLER / MANUEL JOSE GOMEZ SERNA

2021

ESTUDIANTE_ACTUAL: ANALISIS Y DESARROLLO DE SISTEMAS DE LA INFORMACION. / TECNOLOGO.

LIBRETA

LIBRETA MILITAR DE SEGUNDA ACTIVA

HABILIDADES

LENGUAJES INFORMATICOS

SERVICIO AL CLIENTE DE CALIDAD.

MICROSOFT: EXCEL, OFICCE

MANEJO DE CAJAS

INGLES BASICO

MANEJO DE METODOS DE PAGO

CONTACTOS

Teléfono: 3005249521

EMAIL: AMEBODA5@GMAIL.COM

Dirección

CARRERA49 #72-10
MEDELLIN/ANTIOQUIA

TRAYECTORIA PROFESIONAL

PUESTO OCUPADO: CAJERO

2015 - Actualidad

EMPRESA / GRUPO ÉXITO

EXPERIENCIA DE ALMENOS 3 AÑOS DESEMPEÑANDO LA FUNCION COMO CAJERO EN ALMACENES GRUPO ÉXITO

MANEJO DE TODOS LOS MEDIOS DE PAGO Y BUENA DISPOCION PARA GENERAR UNA BUENA EXPERIENCIA AL CLIENTE.

PUESTO OCUPADO: OPERARIO LOGISTICO

2010 - 2012

EMPRESA / OPERADOR LOGISTICO

FUNCIONES DESEMPEÑADAS COMO OPERARIO LOGISTICO, HABILIDADES PARA ORGANIZAR Y LLEVAR CONTROL SOBRE INVENTARIOS, MANEJO DE ESTIVAS Y LABORES DE FUERZA FISICA. EXPERIENCIA DE 6 MESES

PUESTO OCUPADO: MENSAJERO

2013 - 2017

EMPRESA / DOMICILIARIO EN APP MOVIL

HABILIDADES EN NOMENCLATURA, SERVICIO Y BUEN TRATO AL CLIENTE, MANEJO DE TRABAJO BAJO PRESION Y GRANDES CUALIDADES COMO LA DEL RESPETO Y DIPLOMACIA.

Experiencia

- SERVICIO AL CLIENTE
- LOGISTICA
- NOMENCLATURA
- CONTROL DE CALIDAD

• MANEJO DE CAJAS





REFERENCIAS

Nombre completo:

Raúl Eduardo Restrepo

Teléfono: 3004219817

Correo electrónico:

rauledorpo@hotmail.com





Nombre completo:

Natalia restrepo Loaiza

Teléfono: 3015823861

Correo electrónico:

Ameboda10@outlook.com

Contactos

Teléfono: 3005249521

EMAIL: AMEBODA5@GMAIL.COM

https://www.facebook.com/AMEBODA5/

PASATIEMPOS





Gimnasio

Viajar





Deportes (Juegos)

Mini emprendimientos





Ventas online

Programación web